ACORDAO-COMPLETO-2456439

ACÓRDÃO DE RELAÇÃO

ACÓRDÃO DE RELAÇÃO 3278/2021 ATA 5/2021 - PRIMEIRA CÂMARA

Acórdão 3278/2021-TCU-Primeira Câmara
Os Ministros do Tribunal de Contas da União, reunidos em Sessão de 1ª Câmara, ACORDAM, por unanimidade, com fundamento nos arts. 1º, inciso V, e 39, inciso I, da Lei 8.443, de 16 de julho de 1992, c/c o art. 259, inciso I, e 260, § 5º, do Regimento Interno, em considerar prejudicado, por perda do objeto, o exame de mérito do (s) ato (s) de admissão, em face do desligamento ou falecimento do (s) interessado (s) e pela ausência de proposta de ressarcimento de valores indevidamente recebidos, na forma prevista no art. 7º da Resolução/TCU 206/2007, de acordo com os pareceres emitidos nos autos.
1. Processo TC-Processo 046.101/2020-9 (ATOS DE ADMISSÃO) 
	1.1. Interessados: Adair Jose Borchers (XXX.765.169-XX) ; Alexandre de Melo Canizella (XXX.719.668-XX) ; Ana Paula Mondelo Ratto (XXX.959.078-XX) ; Brenno Mastroianni Dela Corte (XXX.492.528-XX) ; Elias Daniel Prescendo (XXX.099.758-XX) ; Fabiana Mansueto Silva (XXX.503.998-XX) ; Fernanda Ines Rossi Tatto (XXX.467.345-XX) ; Jair Aloisio Postai (XXX.503.700-XX) ; Jose Donizet Nogueira (XXX.216.006-XX) ; Leandro Lima Oliveira (XXX.885.846-XX) ; Luiz Ezequiel de Castilho Freire (XXX.192.408-XX) ; Maickel Barbosa Oliveira (XXX.584.427-XX) ; Marcos Renato do Valle (XXX.008.188-XX) ; Matheus Corredato Rossi (XXX.610.018-XX) ; Miguel Afonso da Rosa (XXX.303.830-XX) ; Monica Caroline Santos da Silva (XXX.916.712-XX) ; Silvia Regina Lante (XXX.766.638-XX) ; Solange Baiao Borges Pizzolatti (XXX.245.109-XX) ; Solange Lucena da Silva Fiandino (XXX.685.344-XX) ; Valdivino Rocha (XXX.495.621-XX) 
	1.2. Órgão/Entidade: Banco do Brasil S.a.
	1.3. Relator: Ministro-Substituto Augusto Sherman Cavalcanti
	1.4. Representante do Ministério Público: Procurador Júlio Marcelo de Oliveira
	1.5. Unidade Técnica: Secretaria de Fiscalização de Integridade de Atos e Pagamentos de Pessoal e de Benefícios Sociais (Sefip) .
	1.6. Representação legal: não há.
	1.7. Determinações/Recomendações/Orientações: não há.

Primeira Câmara

Banco do Brasil S.a.

Adair Jose Borchers (XXX.765.169-XX); Alexandre de Melo Canizella (XXX.719.668-XX); Ana Paula Mondelo Ratto (XXX.959.078-XX); Brenno Mastroianni Dela Corte (XXX.492.528-XX); Elias Daniel Prescendo (XXX.099.758-XX); Fabiana Mansueto Silva (XXX.503.998-XX); Fernanda Ines Rossi Tatto (XXX.467.345-XX); Jair Aloisio Postai (XXX.503.700-XX); Jose Donizet Nogueira (XXX.216.006-XX); Leandro Lima Oliveira (XXX.885.846-XX); Luiz Ezequiel de Castilho Freire (XXX.192.408-XX); Maickel Barbosa Oliveira (XXX.584.427-XX); Marcos Renato do Valle (XXX.008.188-XX); Matheus Corredato Rossi (XXX.610.018-XX); Miguel Afonso da Rosa (XXX.303.830-XX); Monica Caroline Santos da Silva (XXX.916.712-XX); Silvia Regina Lante (XXX.766.638-XX); Solange Baiao Borges Pizzolatti (XXX.245.109-XX); Solange Lucena da Silva Fiandino (XXX.685.344-XX); Valdivino Rocha (XXX.495.621-XX)

AUGUSTO SHERMAN

não há.

Procurador Júlio Marcelo de Oliveira

ATOS DE ADMISSÃO (ADS)

Secretaria de Fiscalização de Integridade de Atos e Pagamentos de Pessoal e de Benefícios Sociais (Sefip).